【裁判字號】    98,交聲,439
【裁判日期】    981231
【裁判案由】    違反道路交通管理處罰條例聲明異議
【裁判全文】
臺灣基隆地方法院交通事件裁定         98年度交聲字第439號
移送機關    交通部公路總局臺北區監理所基隆監理站
異  議  人  甲○○
上列受處分人因違反道路交通管理處罰條例聲明異議案件，對於
交通部公路總局台北區監理所基隆監理站於民國98年11月16日所
為之處分（原處分案號：基監字第裁42-RB0000000號），聲明異
議，本院裁定如下：
    主  文
異議駁回。
    理  由
一、本件原處分略以：異議人即受處分人（下稱異議人）甲○○
    於民國98年11月15日19時許，駕駛車號6177-VH號自小客車
    ，行經基隆市○○區○○街177巷8號前，因行駛中未繫安全
    帶及撥打手機，遭基隆市政府警察局第一分局員警當場攔停
    ，於車內扣得第三級毒品愷他命18小包（毛重共15.5公克）
    ，遂以異議人駕駛汽車有違反前揭道路交通管理處罰條例第
    35條第1項第2款規定之行為製單舉發，嗣經原處分機關於98
    年11月16日依道路交通管理處罰條例第35條第1項第2款之規
    定，裁處異議人罰鍰新臺幣（下同）30,000元，並吊扣其駕
    駛執照12個月，並應參加道路交通講習，於法應無不合等語
    。
二、聲明異議意旨略以：異議人固然有於上開時間為警攔檢盤查
    ，然異議人並未在車上施用毒品，員警也不是當場開單，而
    是將異議人帶回警局製作筆錄，員警處理方式是否有灌單行
    為，如果確有施用愷他命，應當場開單，爰依法聲明異議云
    云。
三、按汽車駕駛人，駕駛汽車經測試檢定有吸食毒品、迷幻藥、
    麻醉藥品及其相類似之管制藥品者，處新臺幣15,000元以上
    60,000元以下罰鍰，並當場移置保管該汽車及吊扣其駕駛執
    照1 年，道路交通管理處罰條例第35條第1 項第2 款定有明
    文。
四、本件異議人於上開時、地因駕駛車號6177-VH號自小客車，
    行駛中未繫安全帶及撥打手機，遭基隆市政府警察局第一分
    局員警當場攔停，員警發覺異議人將一小包白色粉狀物丟棄
    在車內地上，經會同異議人檢視車內，發現另有17包白色粉
    狀物，經以毒品檢測劑檢驗結果，成第三級毒品愷他命陽性
    反應，又於同日19時20分許，經對異議人採尿送驗結果，呈
    第二級毒品MDMA陽性反應（濃度數值達10560ng/ml），有警
    詢筆錄、基隆市警察局第一分局偵辦毒品案件尿液檢體對照
    表、台灣尖端生技醫藥股份有限公司98年11月30日濫用藥物
    尿液檢體對照表等在卷可稽，顯見被告於駕車前確有施用第
    二級毒品MDMA之犯行，其吸食毒品後駕車，確有違上開規定
    至明。至其辯稱：若有施用毒品行為，員警為何為何不現場
    開單？顯有灌單嫌疑云云，然異議人為警查獲持有第三級毒
    品愷他命，已涉及刑事案件，並非單純交通違規事件，是員
    警將其帶回警局製作警詢筆錄以瞭解案情，嗣後始就交通違
    規部分開立罰單，於法未有不合，其上開辯解，純屬空言臆
    測之詞，難以採信。
五、綜上所述，異議人駕駛自小客車經測試檢定，有吸食第二級
    毒品MDMA之違規行為，已如上述，故原處分機關依前揭道路
    交通管理處罰條例第35條第1項第2款之規定裁處異議人罰鍰
    30,000元，並吊扣其駕駛執照12個月，並應參加道路交通講
    習，核無違誤。異議人聲明異議，為無理由，應予駁回。
六、據上論斷，應依道路交通案件處理辦法第19條，裁定如主文
    。
中    華    民    國    98    年    12    月    31    日
                  交通法庭法  官  陳姵君
以上正本證明與原本無異。
對於本件裁定如有不服，應於收受送達後5日內，向本院提出抗
告書狀，敘述抗告之理由，抗告於臺灣高等法院。
中    華    民    國    98    年    12    月    31    日
                          書記官  王佩珠

司法院資訊處製作；財團法人民間司法改革基金會備份。
